臺灣臺東地方法院刑事判決　　　　　　　　　　　　　　九十三年度訴字第四二號
　　公　訴　人　臺灣臺東地方法院檢察署檢察官
　　被　　　告　乙○○
右列被告因偽造文書等案件，經檢察官提起公訴（九十三年度偵緝字第六號），被告
於準備程序中為有罪之陳述，本院合議庭裁定由受命法官獨任進行簡式審判程序，判
決如左：
    主  文
乙○○連續行使偽造私文書，累犯，處有期徒刑捌月。偽造之臺灣大哥大股份有限公
司行動電話服務申請書之申請人簽章欄、「勁話８００手機專案２」同意書之立書人
欄、泛亞電信股份有限公司用戶申請書之申請人簽章欄、手機加門號專案聲明書之立
書人欄內偽造之「甲○○」署押共拾肆枚均沒收。
    事  實
一、乙○○前於民國八十六年間，因偽造文書案件，經本院判處有期徒刑一月十五日
    ，於八十七年六月十三日執行完畢，猶不知悔改，竟向甲○○佯稱可幫忙介紹工
    作，甲○○信以為真，乃於九十二年二月十二日交付國民身分證一張及印章一枚
    ，而乙○○明知甲○○並未授權其以甲○○名義申請行動電話及門號，竟未經甲
    ○○同意，於同日持上開身分證及印章至臺東市○○路三十八號一樓之「宏昌通
    信器材行」，謊稱係甲○○委託其申辦行動電話，並於臺灣大哥大股份有限公司
    （以下簡稱：臺哥大公司）行動電話服務申請書之申請人簽章欄及「勁話８００
    手機專案２」同意書之立書人欄內，接續偽簽「甲○○」之署押八枚及盜用「甲
    ○○」之印章八次（申請書及同意書均為一式四聯，白聯為公司使用聯，紅聯為
    客戶留存聯，黃聯為代理商使用聯，藍聯為銷售店使用聯），表示甲○○本人申
    請「0000000000號」之行動電話門號及同意契約條款之文義；另於泛
    亞電信股份有限公司（以下簡稱：泛亞公司）用戶申請書之申請人簽章欄及手機
    加門號專案聲明書之立書人欄內，接續偽簽「甲○○」之署押六枚及盜用「甲○
    ○」之印章六次（申請書及同意書均為一式三聯，白聯為泛亞存根聯，紅聯為經
    銷商存根聯，黃聯為用戶存根聯），表示甲○○本人申請「000000000
    0號」之行動電話門號及同意契約條款之文義，偽造甲○○名義之上開申請書、
  同意書及聲明書等私文書後，復持之交付予不知情之「宏昌通信器材行」之承辦
    人薛麗雲而加以行使，使薛麗雲陷於錯誤而交付ＳＩＭ卡二張及行動電話二具予
    乙○○，足生損害於甲○○及臺哥大公司、泛亞公司對於電信服務管理之正確性
    。乙○○並基於意圖為自己不法利益之概括犯意，自九十二年二月十二日起至同
    年六月十三日止，連續撥打上述行動電話門號使用，使臺哥大公司及泛亞公司陷
    於錯誤，誤以為係甲○○或經其許可之人使用行動電話門號而提供通信服務，分
    別自臺哥大公司及泛亞公司獲取新臺幣（下同）一萬零一百八十元及一萬零五百
    六十八元之電話通訊費之不法利益，且未據繳納上開電信費用，致臺哥大公司及
    泛亞公司受有損害。嗣因甲○○接獲上開二家電信公司之開機通知後，始知悉乙
    ○○假冒其名義申請上述行動電話門號使用之事，經提出告訴後由警方循線查獲
    。
二、案經甲○○告訴及臺東縣警察局移送臺灣臺東地方法院檢察署檢察官偵查起訴。
    理  由
一、右揭事實業據被告乙○○於本院審理時坦承不諱，核與告訴人甲○○於警詢及檢
    察官偵查中指訴情節相符，並經證人薛麗雲於檢察官偵查中到庭具結證述屬實，
    復有代張管單、臺哥大公司行動電話服務申請書、「勁話８００手機專案２」同
    意書、客戶欠費明細資料、泛亞公司用戶申請書、手機加門號專案聲明書、帳務
    明細表各一紙在卷足憑，且經本院比對上開申請書、同意書及聲明書上「甲○○
    」之字跡，與被告於檢察官偵查中當庭書寫之「甲○○」字跡後，發現二者筆跡
    均有相同之特徵，應係同一人所書寫無訛。綜上足徵被告之自白確與事實相符，
    本件事證已經明確，被告犯行堪予認定。
二、核被告所為，係犯刑法第二百十六條、第二百十條之行使偽造私文書罪、同法第
    三百三十九條第一項之詐欺取財罪及同條第二項之詐欺得利罪。被告偽造署押及
    盜用印章等犯行，各為其偽造私文書之階段行為，而其偽造私文書之低度犯行，
    則為行使之高度犯行所吸收，均不另論罪。被告先後二次行使偽造私文書、二次
    詐欺取財及多次詐欺得利等犯行，均時間緊接，且觸犯構成要件相同之罪名，各
    顯係出於概括犯意反覆為之，均為連續犯，爰各依刑法第五十六條之規定論以一
    罪，並均加重其刑。被告所犯連續行使偽造私文書罪、連續詐欺取財罪及連續詐
    欺得利罪間，有方法結果之牽連關係，應從一重之連續行使偽造私文書罪處斷。
    而被告前於八十六年間，因偽造文書案件，經本院判處有期徒刑一月十五日，於
    八十七年六月十三日執行完畢，有臺灣高等法院被告全國前案紀錄表在卷可按，
    其受有期徒刑之執行完畢，五年內再犯本件有期徒刑以上之罪，為累犯，應依刑
    法第四十七條規定，遞加重其刑。爰審酌被告有竊盜、偽造文書、詐欺、妨害家
    庭、賭博、強盜等多項前科，素行不良，竟利用告訴人甲○○急於尋找工作之弱
    點，騙取其身分證及印章持以犯案，除詐得行動電話二具及ＳＩＭ卡二張外，另
    詐得使用行動電話門號通訊之利益達二萬零七百四十八元，及被告於檢察官偵查
    中未能坦白犯罪，惟於本院審理時終能坦承犯行等一切情狀，量處如主文所示之
    刑。偽造之臺哥大公司行動電話服務申請書之申請人簽章欄、「勁話８００手機
    專案２」同意書之立書人欄、偽造之泛亞公司用戶申請書之申請人簽章欄及手機
    加門號專案聲明書之立書人欄內偽造之「甲○○」署押共十四枚，均應依刑法第
    二百十九條之規定宣告沒收。至前開申請書、同意書及聲明書等物雖均係被告所
    偽造之私文書，惟均已交付通訊器材行之店員而移轉所有權，尚難認係被告所有
    之物，自無法宣告沒收，併此敘明。
據上論斷，應依刑事訴訟法第二百七十三條之一第一項、第二百九十九條第一項前段
，刑法第五十六條、第二百十六條、第二百十條、第三百三十九條第一項、第二項、
第五十五條、第四十七條、第二百十九條，罰金罰鍰提高標準條例第一條前段，判決
如主文。
本案經檢察官丙○○到庭執行職務。
中      華      民      國    九十三    年      六      月     十五     日
                                      臺灣臺東地方法院刑事第一庭
                                              法  官  魏于傑
右正本證明與原本無異。
如不服本判決，應於判決送達後十日內向本院提出上訴狀。（須附繕本）
「切勿逕送上級法院」
                                              書記官  賴淑芬
中      華      民      國    九十三    年      六      月     十六     日
 附記：
中華民國刑法第二百一十六條
行使第二百十條至第二百十五條之文書者，依偽造、變造文書或登載不實
事項或使登載不實事項之規定處斷。
中華民國刑法第二百一十條
偽造、變造私文書，足以生損害於公眾或他人者，處五年以下有期徒刑。
中華民國刑法第三百三十九條
意圖為自己或第三人不法之所有，以詐術使人將本人或第三人之物交付者
，處五年以下有期徒刑、拘役或科或併科一千元以下罰金。
以前項方法得財產上不法之利益或使第三人得之者，亦同。
前二項之未遂犯罰之。
